【裁判字號】    98,訴,256
【裁判日期】    980430
【裁判案由】    違反藥事法等
【裁判全文】
臺灣雲林地方法院刑事判決               98年度訴字第256號
公  訴  人  臺灣雲林地方法院檢察署檢察官
被      告  庚○○
            乙○○
            丑○○
            寅○○
上列被告等因違反藥事法等案件，經檢察官提起公訴（97年度偵
字第5730號、98年度偵字第46、47、612 、624 號），被告4 人
於準備程序進行中就被訴事實均為有罪之陳述，本院進行簡式審
判程序，判決如下：
    主  文
庚○○犯藥事法第八十三條第一項之販賣偽藥罪，處有期徒刑柒
月，扣案之「龜鹿二仙膠」拾柒盒均沒收。又犯藥事法第八十三
條第一項之販賣偽藥罪，處有期徒刑柒月，扣案之「龜鹿二仙膠
」拾柒盒均沒收。應執行有期徒刑壹年，緩刑年，並應向公庫
支付新臺幣壹拾萬元，扣案之「龜鹿二仙膠」拾柒盒均沒收。
乙○○、丑○○、寅○○共犯如附表所示之罪，各處如附表所示
之刑。乙○○應執行有期徒刑貳年，緩刑伍年，並應向指定之公
益團體、地方自治團體或社區提供貳佰小時之義務勞務，緩刑期
間付保護管束；丑○○、寅○○各應執行有期徒刑壹年拾月，均
緩刑肆年，並各應向指定之公益團體、地方自治團體或社區提供
貳佰小時之義務勞務，緩刑期間均付保護管束。扣案之「龜鹿二
仙膠」貳塊及藥酒壹瓶，均沒收。
    事  實  及  理  由
一、本件被告庚○○、乙○○、丑○○、寅○○於準備程序進行
    中就被訴事實均為有罪之陳述，而經本院合議庭裁定以簡式
    審判程序審理，則依刑事訴訟法第273 條之2 、同法第159
    條第2 項之規定，不適用傳聞法則有關限制證據能力之相關
    規定；並得依同法第310 條之2 之準用同法第454 條之規定
    製作略式判決書，僅需記載犯罪事實、證據名稱及應適用之
    法條，並得以簡略方式為之，合先敘明。
二、犯罪事實：
    (一)庚○○為址設臺中縣梧棲鎮○○里○○路○ 段730 號「添
      豐蔘藥行」之負責人，明知某姓名年籍不詳之成年男子所
      販售之「龜鹿二仙膠」（係中國固有成方，屬於中醫藥典
      所列之藥品，且該藥品需經主管機關核准許可製造），係
      屬未經主管機關行政院衛生署核准，擅自製造之偽藥，竟
      於民國97年4 、5 月間某日，以每盒（重量1 台斤）新臺
      幣（下同）1,200 元之價格，向該姓名年籍不詳之成年男
      子購入「龜鹿二仙膠」42盒後，即基於販賣偽藥「龜鹿二
      仙膠」之各別犯意，於97年6 月間某日，以每盒2,000 元
      之價格，在上開蔘藥行出售「龜鹿二仙膠」15盒予知情之
      乙○○。又於同年9 月間某日，以每盒1,200 元之價格，
      在上開蔘藥行出售「龜鹿二仙膠」10盒予乙○○。嗣經警
      於97年11月6 日下午3 時30分許，在庚○○上址所經營之
      「添豐蔘藥行」查獲，並扣得其所有尚未出售之偽藥「龜
      鹿二仙膠」17盒。
    (二)乙○○、丑○○、寅○○均明知乙○○前揭所購得之「龜
      鹿二仙膠」，均係未經主管機關核准，擅自製造之偽藥，
      竟共謀販賣偽藥「龜鹿二仙膠」牟利，以由寅○○出面搭
      訕、丑○○擔任司機、乙○○負責交付「龜鹿二仙膠」之
      方式行騙，詐騙所得扣除成本後，1 半歸乙○○所有，另
      1 半由丑○○、寅○○對分，謀議既定，3 人即共同基於
      意圖為自己不法之所有及販賣偽藥「龜鹿二仙膠」之犯意
      聯絡，分別為下列犯行：
      1.於97年6 月5 日上午8 時30分許，寅○○見辛○○○在
        國立臺灣大學醫學院附設醫院雲林分院（下稱臺大醫院
        雲林分院）心臟肝膽科候診，遂向前搭訕、套問病症，
        嗣於中午某時許，在臺大醫院雲林分院門口前，再向辛○○○佯稱：其母親吃1 帖藥方已經痊癒，只剩1 帖藥
        方，能購得該藥方要向醫生謝謝云云，使辛○○○同意
        前往購買，隨即由丑○○駕車搭載寅○○帶同辛○○○
        ，前往乙○○位於南投縣鹿谷鄉鹿谷村新和巷32號之住
        處，乙○○亦向辛○○○詐稱：服用「龜鹿二仙膠」後
        ，病情就會痊癒，不用再找醫生云云，使辛○○○信以
        為真，陷於錯誤，以每盒20,000元、總計100,000 元之
        代價，購買偽藥「龜鹿二仙膠」5 盒，因辛○○○身上
        現金不足，遂由乙○○駕車搭載寅○○及辛○○○，返
        回辛○○○位於雲林縣大埤鄉豐岡村豐岡106 號住處拿
        取提款卡，於同日下午1 時56分許，再陪同辛○○○至
        大埤郵局提領現金100,000 元，以一手交錢、一手交貨
        之方式，將「龜鹿二仙膠」5 盒售予辛○○○。
      2.於97年9 月24日上午10時許，寅○○在臺大醫院雲林分
        院見甲○○到醫院拿藥，向甲○○搭訕、詢問後，得知
        甲○○之妻子中風，即對其佯稱：其鄰居也是中風，服
        用1 帖特別的藥後，就可以自由行動了等語，使甲○○
        同意前往購買，隨即由丑○○駕車搭載寅○○帶同甲○○，前往國道3 號民間交流道下與乙○○會合，再由乙○○、寅○○駕車搭載甲○○返回其雲林縣斗六市○○
        里○○路64號之住處拿錢，寅○○並接續對甲○○稱：
        脊椎不好，吃了那個藥也會好等語；乙○○亦稱：這是
        高貴的藥，吃了病會好等語，致甲○○信以為真，陷於
        錯誤，而同意以20,000元之價格，購買「龜鹿二仙膠」
        1 盒，渠等即在甲○○上開住處，以一手交錢、一手交
        貨之方式，將「龜鹿二仙膠」1 盒出售予甲○○。
      3.於97年10月17日上午9 時許，由寅○○在雲林縣林內鄉
        農會前，向壬○○搭訕、套問有無病症，得知壬○○身
        體狀況不太好後，遂向其佯稱：有1 帖特別的藥，服用
        後身體就會好云云，使壬○○信以為真，陷於錯誤，同
        意以60,000元之代價，購買「龜鹿二仙膠」3 盒，隨即
        由丑○○駕車搭載寅○○及壬○○，前往國道3 號竹山
        交流道，嗣由乙○○攜帶「龜鹿二仙膠」3 盒前往交付
        ，再由乙○○、寅○○駕車搭載壬○○返回林內鄉農會
        提領現金60,000元交付予乙○○。
      4.於97年10月27日下午1 時許，寅○○見戊○○駕駛電動
        殘障車行駛在南投縣名間鄉某土地公廟附近，遂上前搭
        訕、詢問病因，得知戊○○因車禍不能行走後，向其佯
        稱：有1 帖藥方服用後就能行走自如，還可以繼續工作
        ，伊先生也是土木工發生車禍臥病在床無法工作，服用
        後身體痊癒，還能繼續工作賺錢云云，嗣由丑○○駕車
        搭載寅○○、戊○○，在南投縣名間鄉市區繞，途中丑
        ○○亦繼續對戊○○稱：服用「龜鹿二仙膠」後，身體
        就能痊癒，還能繼續工作賺錢等語，使戊○○信以為真
        ，陷於錯誤，同意以20,000元之代價，購買「龜鹿二仙
        膠」1 盒，嗣丑○○將戊○○載回上開土地公廟附近路
        口，經戊○○前往新街農會提領現金20,000元後，復由
        寅○○聯繫乙○○，由乙○○攜帶「龜鹿二仙膠」1 盒
        前往該土地公廟交付，並向戊○○收取現金20,000元。
      5.於97年9 月4 日上午10時許，由寅○○在彰化縣二水鄉
        車站前，向丁○○搭訕後，得知丁○○身體酸痛，遂向
        丁○○佯稱：有1 帖藥方「龜鹿二仙膠」，服用後就不
        會酸痛，還可以繼續工作云云，使丁○○信以為真，陷
        於錯誤，因而同意以7,000 元之價格購買「龜鹿二仙膠
        」半台斤，隨即由丑○○駕車搭載寅○○帶同丁○○，
        前往國道3 號竹山交流道，於同日上午11時許，由乙○○攜帶「龜鹿二仙膠」半台斤前來，以一手交錢、一手
        交貨之方式，將「龜鹿二仙膠」半台斤售予丁○○。
      6.於97年9 月10日上午10時許，寅○○見丙○○在南投縣
        草屯鎮上之佑民醫院看診拿藥，遂與其搭訕，向丙○○
        佯稱：有1 帖藥方鹿茸藥酒，服用後就能行走自如，以
        後就沒有痛風疾病復發，伊先生也是土木工，曾經車禍
        臥病在床無法工作，自從服用鹿茸藥酒後，身體痊癒，
        還能繼續工作賺錢等語，嗣由丑○○駕車搭載寅○○、
        丙○○，前往乙○○位於南投縣鹿谷鄉鹿谷村新和巷32
        號之住處，丑○○於行駛途中亦對丙○○稱：服用藥酒
        後以後就沒有痛風了等語，致丙○○信以為真，陷於錯
        誤而同意購買，嗣由乙○○在其上開住處，以藥酒2 瓶
        6,000 元之價格，將「龜鹿二仙膠」藥酒2 瓶出售予丙○○，得款6,000 元。
      7.於97年10月上旬某日下午2 時許，寅○○見癸○○在雲
        林縣斗六市○○路明堂中醫診所看診後，在診所旁向癸○○搭訕、套問病症，向癸○○佯稱：其出運了，服用
        黑膠藥方後，腳的宿疾能痊癒，就能行走自如云云，使
        癸○○信以為真，陷於錯誤，同意以11,500元之價格，
        購買「龜鹿二仙膠」膠塊12兩，嗣由丑○○駕車搭載寅
        ○○、癸○○，前往國道3 號竹山交流道與乙○○會合
        ，再由乙○○駕車搭載癸○○返回其位於雲林縣古坑鄉
        樟湖村石橋54號之住處拿取現金，在癸○○上開住處，
        以一手交錢、一手交貨之方式，將「龜鹿二仙膠」12兩
        出售予癸○○。
      8.於97年10月16日上午9 時許，寅○○見子○○○在雲林
        縣林內鄉○○路上「文生堂」西藥房拿藥，在藥房旁向
        子○○○佯稱：其母親服用此藥膏後，醫生不能治癒的
        病都能痊癒云云，使子○○○信以為真，因而陷於錯誤
        ，同意購買，隨即由丑○○駕車搭載寅○○及子○○○
        ，前往乙○○位於南投縣鹿谷鄉鹿谷村新和巷32號之住
        處，復由乙○○駕車載子○○○返回其雲林縣林內鄉○○村○○路21巷5 號之1 住處拿取現金，在子○○○之
        住處，以10,000元之價格將半台斤重之「龜鹿二仙膠」
        出售予子○○○，得款10,000元。
      嗣於97年11月6 日下午4 時40分許，在乙○○上開住處為
      警查獲，並扣得乙○○所有未及售出之「龜鹿二仙膠」2
      塊及藥酒1 瓶。
三、前項犯罪事實，有下列證據可資為佐：
    (一)犯罪事實(一)部分：
      1.被告庚○○於警詢、偵查及本院審理時之自白。
      2.共同被告乙○○於警詢及偵查中之陳述。
      3.查獲照片4 張（雲警南刑字第0971000813號卷第54頁至
        第55頁）。
      4.行政院衛生署97年9 月5 日署授藥字第0970003121號函
        文及附件、行政院衛生署藥物食品檢驗局97年8 月14日
        藥檢參字第0970014005號函附之檢驗報告書（雲警南刑
        字第0971000813號卷第153 頁至第157 頁）。
      5.扣案之偽藥「龜鹿二仙膠」17盒（97年度保管字第1715
        號）。
    (二)犯罪事實(二)之1.部分：
      1.被告乙○○、丑○○、寅○○於警詢、偵查及本院審理
        時均坦承不諱。
      2.證人即被害人辛○○○於警詢及偵查中之證言（雲警南
        刑字第0971000813號卷第106 頁至第113 頁、97年度偵
        字第5730號卷第36頁）。
      3.被告乙○○及寅○○帶同被害人辛○○○前往郵局自動
        櫃員機提領款項之監視錄影翻拍照片（97他字738 號卷
        第22至35頁）。
      4.行政院衛生署97年9 月5 日署授藥字第0970003121號函
        文及附件、行政院衛生署藥物食品檢驗局97年8 月14日
        藥檢參字第0970014005號函附之檢驗報告書（雲警南刑
        字第0971000813號卷第153 頁至第157 頁）。
      5.扣案之偽藥「龜鹿二仙膠」5 盒（辛○○○所購買；97
        年度保管字第1715號）。
    (三)犯罪事實(二)之2.部分：
      1.被告乙○○、丑○○、寅○○於警詢、偵查及本院審理
        時均坦承不諱。
      2.證人即被害人甲○○於警詢及偵查中之證言（雲警南刑
        字第0971000813號卷第120 頁至第123 頁、97年度偵字
        第5730號卷第37頁）。
      3.行政院衛生署97年9 月5 日署授藥字第0970003121號函
        文及附件、行政院衛生署藥物食品檢驗局97年8 月14日
        藥檢參字第0970014005號函附之檢驗報告書（雲警南刑
        字第0971000813號卷第153 頁至第157 頁）。
      4.扣案已食用部分所剩餘之偽藥「龜鹿二仙膠」1 塊（為
        甲○○所購買；97年度保管字第1715號）。
    (四)犯罪事實(二)之3.部分：
      1.被告乙○○、丑○○、寅○○於警詢、偵查及本院審理
        時均坦承不諱。
      2.證人即被害人壬○○於警詢及偵查中之證言（雲警南刑
        字第0971000813號卷第128 頁至第131 頁、97年度偵字
        第5730號卷第37頁至第38頁）。
      3.行政院衛生署97年9 月5 日署授藥字第0970003121號函
        文及附件、行政院衛生署藥物食品檢驗局97年8 月14日
        藥檢參字第0970014005號函附之檢驗報告書（雲警南刑
        字第0971000813號卷第153 頁至第157 頁）。
      4.扣案之偽藥「龜鹿二仙膠」3 盒（壬○○所購買；97年
        度保管字第1715號）。
    (五)犯罪事實(二)之4.部分：
      1.被告乙○○、丑○○、寅○○於警詢、偵查及本院審理
        時均坦承不諱。
      2.證人即被害人戊○○於警詢及偵查中之證言（雲警南刑
        字第0971000813號卷第138 頁至第140 頁、97年度偵字
        第5730號卷第38頁）。
      3.行政院衛生署97年9 月5 日署授藥字第0970003121號函
        文及附件、行政院衛生署藥物食品檢驗局97年8 月14日
        藥檢參字第0970014005號函附之檢驗報告書（雲警南刑
        字第0971000813號卷第153 頁至第157 頁）。
      4.扣案之偽藥「龜鹿二仙膠」1 盒（戊○○所購買；97年
        度保管字第1715號）。
    (六)犯罪事實(二)之5.部分：
      1.被告乙○○、丑○○、寅○○於警詢、偵查及本院審理
        時均坦承不諱。
      2.證人即被害人丁○○於警詢及偵查中之證言（雲警南刑
        字第0971000887號卷第1 頁至第3 頁、98年度偵字第46
        號卷第7 頁）。
      3.行政院衛生署97年9 月5 日署授藥字第0970003121號函
        文及附件、行政院衛生署藥物食品檢驗局97年8 月14日
        藥檢參字第0970014005號函附之檢驗報告書（雲警南刑
        字第0971000813號卷第153 頁至第157 頁）。
    (七)犯罪事實(二)之6.部分：
      1.被告乙○○、丑○○、寅○○於警詢、偵查及本院審理
        時均坦承不諱。
      2.證人即被害人丙○○於警詢及偵查中之證言（雲警南刑
        字第0971000896號卷第1 頁至第3 頁、98年度偵字第46
        號卷第7 頁）。
      3.行政院衛生署97年9 月5 日署授藥字第0970003121號函
        文及附件、行政院衛生署藥物食品檢驗局97年8 月14日
        藥檢參字第0970014005號函附之檢驗報告書（雲警南刑
        字第0971000813號卷第153 頁至第157 頁）。
      4.扣案之偽藥「龜鹿二仙膠」藥酒2 瓶（丙○○所購買；
        97年度保管字第1895號）。
    (八)犯罪事實(二)之7.部分：
      1.被告乙○○、丑○○、寅○○於警詢、偵查及本院審理
        時均坦承不諱。
      2.證人即被害人癸○○於警詢及偵查中之證言（雲警南刑
        字第0971000025號卷第1 頁至第3 頁、97年度偵字第
        5730號卷第60頁）
      3.行政院衛生署97年9 月5 日署授藥字第0970003121號函
        文及附件、行政院衛生署藥物食品檢驗局97年8 月14日
        藥檢參字第0970014005號函附之檢驗報告書（雲警南刑
        字第0971000813號卷第153 頁至第157 頁）。
    (九)犯罪事實(二)之8.部分：
      1.被告乙○○、丑○○、寅○○於警詢、偵查及本院審理
        時均坦承不諱。
      2.證人即被害人子○○○於警詢時之證言（雲警南刑字第
        0971000065號卷第2 頁至第4 頁）。
      3.行政院衛生署97年9 月5 日署授藥字第0970003121號函
        文及附件、行政院衛生署藥物食品檢驗局97年8 月14日
        藥檢參字第0970014005號函附之檢驗報告書（雲警南刑
        字第0971000813號卷第153 頁至第157 頁）。
      4.扣案之偽藥「龜鹿二仙膠」1 塊（子○○○所購買；98
        年度保管字第84號）。
四、核被告庚○○犯罪事實(一)所示之2 次販賣偽藥犯行，均係犯
    藥事法第83條第1 項之販賣偽藥罪。被告乙○○、丑○○、
    寅○○就犯罪事實(二)所示之8 次犯行，均係犯藥事法第83條
    第1 項之販賣偽藥罪及刑法第339 條第1 項之詐欺取財罪。
    被告乙○○、丑○○、寅○○就犯罪事實(二)所示8 件犯行，
    均有犯意聯絡及行為分擔，皆為共同正犯。被告乙○○、丑
    ○○、寅○○於犯罪事實(二)所示之8 件犯行，均係以一行為
    同時觸犯上開2 罪名，均為想像競合犯，應各依刑法第55條
    之規定從一重之販賣偽藥罪處斷。被告庚○○於犯罪事實(一)
    所犯上開2 罪，被告乙○○、丑○○、寅○○於犯罪事實(二)
    所犯上開8 罪，均犯意各別，行為互異，應各予分論併罰。
    起訴意旨認被告4 人上開犯行之目的在營業牟利，本質上具
    有反覆性，應僅論以一罪，容有未洽，附此敘明。爰審酌被
    告庚○○明知其所販售之「龜鹿二仙膠」為偽藥，竟仍2 次
    出售予乙○○，而被告乙○○、丑○○、寅○○利用被害人
    身體不適、患病求醫之際，趁機搭訕，誆稱渠等所販賣之偽
    藥、偽藥酒之療效，以此方式詐騙被害人財物，破壞社會善
    良風氣，對於被害人之身體健康，亦可能產生潛在性危險，
    惟被告4 人犯後均能坦承犯行，被告乙○○、丑○○、寅○○事後並能與被害人辛○○○、甲○○、壬○○、戊○○、
    丁○○、丙○○、癸○○、子○○○等人達成和解，有各該
    和解書在卷可憑（97年度偵字第5730號卷第44至47頁、第49
    至50頁、第63至64頁），及其各次犯罪所得、參與程度、職
    業、教育程度等一切情狀，對被告庚○○所為2 次販賣偽藥
    犯行，分別量處如主文所示之刑；被告乙○○、丑○○、寅
    ○○部分，則分別量處如附表所示之刑，被告4 人並均依刑
    法第51條第5 款之規定，定其應執行之刑。又藥事法第79條
    第1 項規定「查獲之偽藥或禁藥，沒入銷燬之」，係屬行政
    處分之規定，與刑事處分之沒收有別，惟本件扣案之「龜鹿
    二仙膠」17盒及「龜鹿二仙膠」2 塊、藥酒1 瓶，分別係被
    告庚○○、乙○○所有供本案販賣偽藥犯罪所用之物，已為
    被告庚○○、乙○○自承在卷，均應依刑法第38條第1 項第
    2 款之規定，就「龜鹿二仙膠」17盒在被告庚○○所犯上開
    罪名項下宣告沒收；「龜鹿二仙膠」2 盒及藥酒1 瓶部分，
    則分別於被告乙○○、丑○○、寅○○如附表所示相關之主
    文項下宣告沒收（「龜鹿二仙膠」2 塊在附表編號(一)、(二)、
    (三)、(四)、(五)、(七)、(八)所示罪名項下宣告沒收；藥酒1 瓶在附
    表編號(六)所示罪名項下宣告沒收）。至被害人所提出之「龜
    鹿二仙膠」及藥酒，業經出售予各被害人，已非被告乙○○
    、丑○○、寅○○所有之物，均不予宣告沒收。至扣案之鍘
    刀2 組，並非違禁物，被告乙○○復堅稱鍘刀與本案無關（
    本院卷第42頁反面），亦無其他證據可資證明該鍘刀確係供
    本案犯罪所用之物；扣案之衣服1 件，係被告乙○○平時穿
    著之衣服，核與本案無直接關係，不能認為係供犯罪所用之
    物，均不予宣告沒收。
五、末查被告庚○○、乙○○、丑○○、寅○○前均未曾因故意
    犯罪受有期徒刑以上刑之宣告，有卷附臺灣高等法院被告前
    案紀錄表可參，渠等因一時貪念致罹此罪，犯後均坦承犯行
    ，被告乙○○、丑○○、寅○○已與8 位被害人達成和解，
    並已償還所詐騙款項，有前揭和解書在卷足憑，本院認被告
    庚○○、乙○○、丑○○、寅○○尚有悔悟之心，經此起訴
    、審判程序後，再命被告庚○○向公庫支付一定之金額及命
    被告乙○○、丑○○、寅○○提供相當時數之義務勞務，即
    足使被告4 人知所警惕，而無再犯之虞，因認渠等上開宣告
    之刑，均以暫不執行為適當，爰均依刑法第74條第1 項第1
    款之規定，分別宣告如主文所示之緩刑期間，以啟自新，並
    命被告庚○○向公庫支付如主文所示之金額，及命被告乙○○、丑○○、寅○○向指定之公益團體、地方自治團體或社
    區分別提供如主文所示時數之義務勞務，被告乙○○、丑○○、寅○○並依刑法第93條第1 項第2 款之規定，均應於緩
    刑期間付保護管束。
六、據上論斷，應依刑事訴訟法第273 條之1 第1 項、第299 條
    第1 項前段，藥事法第83條第1 項，刑法第11條前段、第28
    條、第339 條第1 項、第55條、第51條第5 款、第38條第1
    項第2 款、第74條第1 項第1 款、第2 項第4 、5 款、第93
    條第1 項第2 款，刑法施行法第1 條之1 第1 項、第2 項前
    段，判決如主文。
本案經檢察官己○○到庭執行職務。
中    華    民    國    98    年    4     月    30    日
                  刑事第四庭    法  官  王  素  珍
以上正本證明與原本無異。
如不服本判決應於收受判決後10日內向本院提出上訴書狀，並應
敘述具體理由；其未敘述上訴理由者，應於上訴期間屆滿後20日
內向本院補提理由書（均須按他造當事人之人數附繕本）。「切
勿逕送上級法院」。
                                 書記官  吳  伊  婷
中    華    民    國    98    年    5     月    5     日
附錄本案論罪科刑法條：
藥事法第83條第1項
明知為偽藥或禁藥，而販賣、供應、調劑、運送、寄藏、牙保、
轉讓或意圖販賣而陳列者，處7 年以下有期徒刑，得併科新臺幣
5 百萬元以下罰金。
犯前項之罪，因而致人於死者，處7 年以上有期徒刑，致重傷者
，處3 年以上12年以下有期徒刑。
因過失犯第1 項之罪者，處2 年以下有期徒刑、拘役或科新臺幣
30萬元以下罰金。
第1 項之未遂犯罰之。
中華民國刑法第339條第1項
（普通詐欺罪）
意圖為自己或第三人不法之所有，以詐術使人將本人或第三人之
物交付者，處5 年以下有期徒刑、拘役或科或併科1 千元以下罰
金。
以前項方法得財產上不法之利益或使第三人得之者，亦同。
前二項之未遂犯罰之。
附表：
┌─┬────┬───────┬──────────────┬──────┐
│編│共同正犯│   罪    名   │       宣    告    刑       │  備    註  │
│號│        │              │                            │            │
├─┼────┼───────┼──────────────┼──────┤
│(一)│乙○○  │共同犯藥事法第│乙○○處有期徒刑柒月；丑○○│犯罪事實欄(二)│
│  │丑○○  │八十三條第一項│、丑○○各處有期徒刑陸月。扣│之1.所示犯行│
│  │寅○○  │之販賣偽藥罪。│案之「龜鹿二仙膠」貳塊沒收之│            │
│  │        │              │。                          │            │
├─┼────┼───────┼──────────────┼──────┤
│(二)│乙○○  │共同犯藥事法第│乙○○處有期徒刑伍月；丑○○│犯罪事實欄(二)│
│  │丑○○  │八十三條第一項│、寅○○各處有期徒刑肆月。扣│之2.所示犯行│
│  │寅○○  │之販賣偽藥罪。│案之「龜鹿二仙膠」貳塊沒收之│            │
│  │        │              │。                          │            │
├─┼────┼───────┼──────────────┼──────┤
│(三)│乙○○  │共同犯藥事法第│乙○○處有期徒刑陸月；丑○○│犯罪事實欄(二)│
│  │丑○○  │八十三條第一項│、寅○○各處有期徒刑伍月。扣│之3.所示犯行│
│  │寅○○  │之販賣偽藥罪。│案之「龜鹿二仙膠」貳塊沒收之│            │
│  │        │              │。                          │            │
├─┼────┼───────┼──────────────┼──────┤
│(四)│乙○○  │共同犯藥事法第│乙○○處有期徒刑伍月；丑○○│犯罪事實欄(二)│
│  │丑○○  │八十三條第一項│、寅○○各處有期徒刑肆月。扣│之4.所示犯行│
│  │寅○○  │之販賣偽藥罪。│案之「龜鹿二仙膠」貳塊沒收之│            │
│  │        │              │。                          │            │
├─┼────┼───────┼──────────────┼──────┤
│(五)│乙○○  │共同犯藥事法第│乙○○處有期徒刑伍月；丑○○│犯罪事實欄(二)│
│  │丑○○  │八十三條第一項│、寅○○各處有期徒刑肆月。扣│之5.所示犯行│
│  │寅○○  │之販賣偽藥罪。│案之「龜鹿二仙膠」貳塊沒收之│            │
│  │        │              │。                          │            │
├─┼────┼───────┼──────────────┼──────┤
│(六)│乙○○  │共同犯藥事法第│乙○○處有期徒刑伍月；丑○○│犯罪事實欄(二)│
│  │丑○○  │八十三條第一項│、寅○○各處有期徒刑肆月。扣│之6.所示犯行│
│  │寅○○  │之販賣偽藥罪。│案之藥酒壹瓶沒收之。        │            │
├─┼────┼───────┼──────────────┼──────┤
│(七)│乙○○  │共同犯藥事法第│乙○○處有期徒刑伍月；丑○○│犯罪事實欄(二)│
│  │丑○○  │八十三條第一項│、寅○○各處有期徒刑肆月。扣│之7.所示犯行│
│  │寅○○  │之販賣偽藥罪。│案之「龜鹿二仙膠」貳塊沒收之│            │
│  │        │              │。                          │            │
├─┼────┼───────┼──────────────┼──────┤
│(八)│乙○○  │共同犯藥事法第│乙○○處有期徒刑伍月；丑○○│犯罪事實欄(二)│
│  │丑○○  │八十三條第一項│、寅○○各處有期徒刑肆月。扣│之8.所示犯行│
│  │寅○○  │之販賣偽藥罪。│案之「龜鹿二仙膠」貳塊沒收之│            │
│  │        │              │。                          │            │
└─┴────┴───────┴──────────────┴──────┘


司法院資訊處製作；財團法人民間司法改革基金會備份。
